台灣台中地方法院刑事判決　　　　　　　　　　　　　九十三年度訴字第五九二號
　　公　訴　人　台灣台中地方法院檢察署檢察官
　　被　　　告　甲○○
右列被告因毒品危害防制條例案件，經檢察官提起公訴（九十三年度毒偵字第一四九
號、九十三年度毒偵字第二四九號）及移
度毒偵字第四０六號），本院合議庭裁定以簡式審判程序審理，判決如左：
    主    文
甲○○連續施用第一級毒品，累犯，處有期徒刑壹年拾月，扣案之第一級毒品海洛因
壹包（淨重零點壹參公克包裝重零點肆壹公克）、海洛因殘渣袋壹個，均沒收銷燬之
，注射針筒玖支、分裝袋壹包，均沒收。又連續施用第二級毒品，累犯，處有期徒刑
拾月，扣案之玻璃球吸食器參個、勺子貳支，均沒收。應執行有期徒刑貳年陸月，扣
案之第一級毒品海洛因壹包（淨重零點壹參公克包裝重零點肆壹公克）、海洛因殘渣
袋壹個，均沒收銷燬之，注射針筒玖支、分裝袋壹包、玻璃球吸食器參個、勺子貳支
，均沒收。
    犯罪事實
一、甲○○前曾於民國八十八年間因違反毒品危害防制條例案件，經台灣台中地方法
    院以八十八年度易字第二六０一號判處有期徒刑八月，復因犯竊盜罪，經台灣高
    等法院台中分院以八十八年度上易字第三００四號判處有期徒刑二年六月，嗣經
    台灣高等法院台中分院以八十九年度聲字第四一二號裁定合併應執行有期徒刑三
    年確定，甫於九十二年五月十七日執行完畢。又其曾因施用毒品案件，先後二次
    經觀察、勒戒後，均認無繼續施用品之傾向，分別經台灣南投地方法院檢察署檢
    察官及台灣台中地方法院檢察署檢察官於八十七年十二月二十四日及八十年五月
    六日以八十七年度偵字第五五九三號、八十八年度偵字第一０００九號不起訴處
    分確定後，再因施用毒品案件，經台灣台中地方法院以八十八年度聲字第四四一
    五號裁定令入戒治處所施以強制戒治，於八十九年七月二十日強制戒治完畢釋放
    。詎甲○○猶不知悔改，復分別基於施用第一級毒品海洛因及第二級毒品安非他
    命之概括犯意，自九十二年八月一日八時許起至九十三年四月十四日二十三時三
    十分許止，連續在台中市○○區○○路一段八二之八號二樓住處，以將海洛因摻
    水置入注射針筒內再注射入體內之方式，施用第一級毒品海洛因多次，約七天施
    用一次；另自九十二年十一月間某日起至九十三年四月十四日二十三時三十分許
    止，連續在台中市○○區○○路一段八二之八號二樓住處，以將安非他命置於玻
    璃球吸食器內點火燒烤成煙吸食之方式，施用第二級毒品安非他命多次。嗣經警
    先於九十二年十一月二十五日二十一時十分許，在台中市○○區○○路六十四之
    十四號前查獲，並採集其尿液送驗；復於九十三年一月八日九時三十分許，在台
    中市○○區○○路一段八二之八號二樓查獲，當場扣得其所有之注射針筒捌支、
    玻璃球吸食器貳個、勺子貳支、分裝袋壹包、海洛因殘渣袋壹個，並採集其尿液
    送驗；再於九十三年四月十四日二十三時三十分許，在台中市○○區○○路一段
    八二之八號二樓查獲，當場扣得第一級毒品海洛因壹包（淨重零點壹參公克包裝
    重零點肆壹公克）及其所有之注射針筒壹支、玻璃球吸食器壹個，並採集其尿液
    送驗。
二、案經台中市警察局及台中縣警察局報請台灣台中地方法院檢察署檢察官偵查起訴
    及移送併辦。
    理    由
一、被告甲○○就其於右揭時、地連續施用第一級毒品海洛因及第二級毒品安非他命
    之犯罪事實坦承不諱，而扣案之白粉狀物品壹包，業經法務部調查局以化學呈色
    法及氣相層析質譜儀分析法鑑定係為第一級毒品海洛因，有該局九十三年七月二
    十日調科壹字第一二００一四０六三號鑑定通知書一紙在卷可憑，又被告為警查
    獲之後採集之尿液，經送驗結果，亦呈安非他命、甲基安非他命、嗎啡陽性反應
    ，此有中山醫學大學附設醫院藥物濫用檢測中心第0000000號尿液檢驗報
    告書、中山醫學大學附設醫院藥物濫用檢測中心第0000000號尿液檢驗報
    告書、中山醫學大學附設醫院藥物濫用檢測中心第0000000號尿液檢驗報
    告書各一份及委託鑑驗尿液代號與真實姓名對照表三份附卷可稽，此外復有注射
    針筒玖支、玻璃球吸食器參個、勺子貳支、分裝袋壹包、海洛因殘渣袋壹個、海
    洛因壹包（淨重零點壹參公克包裝重零點肆壹公克）扣案可佐，足見被告自白與
    事實相符。查被告於八十八年間，因施用毒品案件，經台灣台中地方法院以八十
    八年度毒聲字第四四一五號裁定送強制戒治，於八十九年七月二十日強制戒治執
    行完畢釋放，五年以內再行施用毒品，此有台灣高等法院被告全國前案紀錄表、
    台灣台中地方法院檢察署刑案資料查註紀錄表各一份附卷可稽，是本件事證明確
    ，被告犯行堪以認定，應予依法論科。
二、核被告所為，係犯毒品危害防制條例第十條第一項之施用第一級毒品罪及同條第
    二項之施用第二級毒品罪。被告持有第一級毒品及第二級毒品之低度行為，分別
    為其施用第一級毒品及第二級毒品之高度行為所吸收，均不另論罪。被告先後多
    次施用第一級毒品之犯行，時間緊接，犯罪構成要件相同，其先後多次施用第二
    級毒品之犯行，時間緊接，犯罪構成要件相同，顯均係出於概括之犯意反覆為之
    ，均為連續犯，均應分別依刑法第五十六條之規定論以一罪，並均加重其刑。被
    告自九十三年一月八日起至九十三年四月十四日二十三時三十分許止施用第一級
    毒品海洛因之行為，檢察官雖然沒有起訴，但已經移送併辦，且與起訴部分具有
    連續犯裁判上一罪之關係，本院自應併予審理，被告自九十三年一月七日起至九
    十三年三月間某日止施用第二級毒品之行為，檢察官也沒有起訴及移送併辦，但
    與起訴部分具有連續犯裁判上一罪之關係，本院也應併予審理，被告自九十三年
    三月間某日起至至九十三年四月十四日二十三時三十分許止施用第二級毒品海洛
因之行為，檢察官也沒有起訴，但已經移送併辦，且與起訴部分具有連續犯裁判
    上一罪之關係，本院同應併予審理。被告前曾於八十八年間因違反毒品危害防制
    條例案件，經台灣台中地方法院以八十八年度易字第二六０一號判處有期徒刑八
    月，復因竊盜案件，經台灣高等法院台中分院以八十八年度上易字第三００四號
    判處有期徒刑二年六月，嗣經台灣高等法院台中分院以八十九年度聲字第四一二
    號裁定合併定其應執行有期徒刑三年確定，甫於九十二年五月十七日執行完畢，
    其於有期徒刑執行完畢後，五年內再犯本件有期徒刑以上之罪，為累犯，所犯上
    開二罪，均應依刑法第四十七條之規定遞加重其刑。被告所犯前開二罪，犯意各
    別，犯罪構成要件互殊，應予分論併罰。爰審酌被告犯罪之動機、目的、手段及
    其品行、智識程度與其曾有施用毒品不良紀錄，經執行完畢後，仍不知悔改警惕
    ，猶繼續施用毒品不輟等一切情狀，就其所犯二罪，分別量處如主文所示之刑，
    並定其應執行之刑。
三、扣案之第一級毒品海洛因壹包（淨重零點壹參公克包裝重零點肆壹公克），依毒
    品危害防制條例第十八條第一項前段之規定，不問屬於犯人與否，宣告沒收銷燬
    之。扣案之含有第一級毒品海洛因殘渣袋壹個，因袋中殘留之第一級毒品海洛因
    ，與殘渣袋已無法分離，該殘渣袋應視為毒品之一部份，也應依照毒品危害防制
    條例第十八條第一項前段規定，不問屬於犯人與否，宣告沒收銷燬之。扣案之注
    射針筒玖支、玻璃球吸食器參個、勺子貳支、分裝袋壹包係被告所有供犯罪所用
    之物，業據被告供明在卷，均應依刑法第三十八條第一項第二款規定宣告沒收之
    。
據上論斷，應依刑事訴訟法第二百七十三條之一第一項、第二百九十九條第一項前段
，毒品危害防制條例第十條第一項、第二項、第十八條第一項前段，刑法第十一條、
第五十六條、第四十七條、第五十一條第五款、第三十八條第一項第二款，判決如主
文。
中      華      民      國      九十三      年    十一    月    十一    日
                                        法  官  李添興
右正本證明與原本無異。
如不服本判決，應於判決送達後十日內向本院提出上訴狀，上訴於臺灣高等法院臺中
分院( 須附繕本 )。
                                        書記官
中      華      民      國      九十三      年    十一    月    十一    日
附錄
毒品危害防制條例第十條
施用第一級毒品者，處六月以上五年以下有期徒刑。
施用第二級毒品者，處三年以下有期徒刑。
